【裁判字號】    89,交抗,140
【裁判日期】    890523
【裁判案由】    違反道路交通管理處罰條例
【裁判全文】
臺灣高等法院刑事裁定                          八十九年度交抗字第一四號
    抗告人即
    受處分人  甲○○
右抗告人因違反道路交通管理處罰條例案件，不服臺灣宜蘭地方法院八十九年度交聲
字第九號，中華民國八十九年五月二十三日裁定，提起抗告，本院裁定如左：
    主  文
抗告駁回。
    理  由
一、抗告意旨略以：抗告人即受處分人甲○○並無闖紅燈之違規行為，是當日舉發之
    員警吳金峰硬栽贓違規事件。此由該吳警員在原審為證時，對於法官詢及系爭路
    段有幾個車道一事，答以兩個車道等語，竟不知該處實有兩個汽車道、一個機車
    道之事實，可見吳警員對於自己轄區○○○○道路尚且有所誤認，足證其係誤判
    抗告人闖紅燈。又警車巡邏必須有員警二人以上，何以當日僅有吳警員一人？其
    是否在執行勤務，不無可疑。再者，第四工程處及路橋處相距約三百公尺，約十
    秒鐘可通過，且係同步亮燈，而吳警員在陸橋處攔下抗告人時，燈號為綠燈，依
    燈號轉換時約一分鐘計算，抗告人不可能在第四工程處闖紅燈云云。
二、按汽車駕駛人，行經有燈光號誌管制之交叉路口闖紅燈者，處銀元六百元以上一
    千二百元以下（即新臺幣一千八百元以上三千六百元以下）之罰鍰，為道路交通
    管理處罰條例第五十三條所明定。又汽車駕駛人駕駛汽車違反道路交通管理處罰
    條例第五十三條之規定者，除應依該條所規定之罰鍰處罰外，並予記違規點數三
    點，道路交通管理處罰條例第六十三條第一項第三款亦定有明文。
三、本件抗告人於民國八十八年十二月二十三日十一時五分許，駕駛車號Ｔ九—六四
    八九號自用小客車，沿宜蘭縣蘇澳鎮○○路，由羅東往蘇澳方向行駛，途經聖湖
    路與聖賢路即蘇澳第四工程處旁設有燈號管制之交叉路口時，未遵守燈號指示違
    規闖紅燈直行，為值勤之宜蘭縣警察局蘇澳分局新城派出所警員吳金峰攔檢舉發
    ，填發宜警交字第０一六九一七二號舉發違反道路交通管理事件通知單舉發，抗
    人未依指定應到案日期到案，嗣經交通部公路局告臺北區監理所宜蘭監理站以宜
    監字第駕裁四三─一六九一七二號裁決書，依道路交通管理處罰條例第五十三條
    、第六十三條第一項第三款裁處抗告人罰鍰新臺幣三千六百元，並記違規點數三
    點，有上開舉發通知單及裁決書各一紙在卷。而抗告人確於前開時地，駕駛汽車
    闖紅燈，為執勤人員親眼目睹，並當場攔停舉發，抗告人不理會員警舉發，拒絕
    簽收通知單，即駕車離去，違規事實明確等情，已據卷附宜蘭縣警察局蘇澳分局
    八十九年三月四日八八澳警交字第四０七一號函說明甚詳。證人即舉發本件違規
    之警員吳金峰於原審亦到庭結證指稱：「當時我開警車，由羅東往蘇澳方向行駛
    ，行經第四工程處前，看到燈號已變成紅燈，同向他（指抗告人）旁邊車道車輛
    都已停車，我所舉發的這部車卻仍駛過這個燈號。當時我的警車是在內側靠分隔
    島的車道，那個分向除機車道，有兩個車道。甲○○的車子是在我的前面，他是
    第一台，當時我看到他沒停紅燈，就去追他，追到陸橋的地方。當時只有我一個
    人開一部警車。我確定是甲○○闖紅燈，因為他的車子就是開在我的前面而已，
    我們是同一車道的車輛」（見原審卷第十九至二十頁）等語。經查，證人吳金峰
    對於違規路段之車道劃分情形，已說明「除機車道，有兩個車道」，核與抗告人
    所指有「兩個汽車道及一個機車道」之情形並無二致，抗告人以吳金峰對該處車
    道有所誤認一節之指摘，已與事實不符。次查，員警一人即可依法執行勤務，並
    非必須二人一起始可執行勤務，抗告人以吳金峰一人駕駛警車值勤，質疑其合法
    性，尤屬無據。再者，員警查覺違規行為，經反應時間再啟動車輛追攔，其所須
    時間當非如抗告人所言徒以距離計之，是抗告人以員警所指違規地之第四工程處
    及其被攔下之路橋處相距約三百公尺，約十秒鐘可通過計之，稱其不可能在第四
    工程處闖紅燈云云，亦非可採。從而，證人吳金峰所為目睹抗告人違規闖紅燈之
    證詞，顯非虛詞。至於抗告人於原審聲請傳訊之證人即其配偶林惠英，證詞尚難
    採信，又抗告人雖拒收舉發通知單，有記明其拒絕簽收之該舉發通知單附卷可稽
    ，惟依違反道路交通管理事件統一裁罰標準及處理細則第十一條第一項第一款規
    定，視為其已收受該舉發通知單等情，已據原審法院於裁定理由內說明甚詳。是
    原審法院以抗告人否認闖紅燈違規云云，委不足採，其有裁決書所載違規事實，
    事證明確，堪以認定，因以原處分機關對其裁處以前開條款所定罰鍰新臺幣三千
    六百元且記違規點數三點，並無不當，認抗告人對原處分機關前開裁決聲明異議
    為無理由，依道路交通案件處理辦法第十九條，裁定予以駁回，核無不合。抗告
    人抗告意旨仍執前詞，否認違規情事，指摘原裁定有誤，為無理由，應予駁回。
據上論斷，應依道路交通案件處理辦法第二十六條，刑事訴訟法第四百十二條，裁定
如主文。
中      華      民      國      八十九      年    六    月    二十七    日
                          臺灣高等法院刑事第五庭
                              審判長法  官  曾  德  水
                                    法  官  趙  功  恆
                                    法  官  林  立  華
不得再抗告


司法院資訊處製作；財團法人民間司法改革基金會備份。
